【裁判字號】    95,訴,3396
【裁判日期】    951225
【裁判案由】    毒品危害防制條例
【裁判全文】
臺灣板橋地方法院刑事判決              95年度訴字第3396號
公  訴  人  臺灣板橋地方法院檢察署檢察官
被      告  甲○○
                    （現另案於臺灣監獄士林分監執行）
上列被告因違反毒品危害防制條例案件，經檢察官提起公訴（95
年度毒偵字第6183號），被告於準備程序認罪，本院以簡式審判
程序判決如下：
    主  文
甲○○施用第一級毒品，累犯，處有期徒刑拾月，扣案之殘渣袋
貳只內之毒品海洛因殘渣（量微無法秤重）沒收銷燬，盛裝上開
毒品海洛因之殘渣袋貳只、注射針筒肆支均沒收；又施用第二級
毒品，累犯，處有期徒刑伍月，扣案之安非他命吸食器壹組沒收
。應執行有期徒刑壹年貳月，扣案之殘渣袋貳只內之毒品海洛因
殘渣（量微無法秤重）沒收銷燬，盛裝上開毒品海洛因之殘渣袋
貳只、注射針筒肆支、安非他命吸食器壹組均沒收。
    事實及理由
一、按除被告所犯為死刑、無期徒刑、最輕本刑為三年以上有期
    徒刑之罪或高等法院管轄第一審案件者外，於第一次審判期
    日前之準備程序進行中，被告先就被訴事實為有罪之陳述時
    ，審判長得告知被告簡式審判程序之旨，並聽取當事人、代
    理人、辯護人及輔佐人之意見後，裁定進行簡式審判程序，
    刑事訴訟法第273 條之1 第1 項定有明文。經核本件被告甲
    ○○所犯係死刑、無期徒刑、最輕本刑為三年以上有期徒刑
    以外之罪，其於準備程序中就被訴事實為有罪之陳述，經法
    官告知簡式審判程序之旨，並聽取公訴人、被告之意見後，
    本院爰依首揭規定，合議裁定由受命法官獨任進行簡式審判
    程序，合先敘明。
二、本件犯罪事實：
    被告甲○○曾前於民國90年間因施用毒品案件，經檢察官聲
    請本院裁定送觀察、勒戒及強制戒治後，其間曾於90年12月
    26日停止戒治，嗣復經撤銷停止戒治，繼續執行戒治至92年
    6 月29日（起訴書誤載為「92年6 月19日」）執行完畢。又
    其前曾於90年、92年間復因施用毒品案件，先後經本院各判
    處有期徒刑六月確定，接續執行至93年6 月13日（起訴書誤
    載為「93年6 月14日」）縮刑期滿執行完畢。詎其猶不知悔
    改，於上開強制戒治、有期徒刑執行完畢後五年內，復基於
    施用第一級、第二級毒品之犯意，於95年9 月1 日晚上8 時
    許，在其臺北縣中和市○○路614 號5 樓506 室住處，分別
    施用第一級毒品海洛因、第二級毒品安非他命各一次。嗣於
    95年9 月2 日凌晨0 時30分許，在其上址住處為警查獲，並
    扣得毒品海洛因殘渣袋2 個（內有毒品海洛因殘渣，量微無
    法秤重）、注射針筒4 支、安非他命吸食器1 組等物，復經
    警採尿送驗結果，驗有鴉片類嗎啡及安非他命類等藥物陽性
    反應。案經臺北市政府警察局中山分局移送臺灣板橋地方法
    院檢察署檢察官偵查起訴。
三、本件證據：
    (一)被告於本院審理時之自白。
    (二)臺灣尖端先進生技醫藥股份有限公司出具之被告驗尿報告
      1 紙、臺北市政府警察局中山分局查獲毒品初步鑑驗報告
      書1 紙、臺灣高等法院被告前案紀錄表等附卷。
    (三)被告所有供施用毒品使用之毒品海洛因殘渣袋2 個（內有
      毒品海洛因殘渣，量微無法秤重）、注射針筒4 支、安非
      他命吸食器1 組等物扣案。
    事證明確，被告犯行堪以認定，應予依法論科。
四、核被告上揭所為，分別係犯毒品危害防制條例第10條第1 項
    之施用第一級毒品罪、同條第2 項之施用第二級毒品罪。其
    所犯上開二罪施用毒品前之持有毒品行為，應為其後施用之
    行為所吸收，不另論罪。又被告前曾於90年、92年間復因施
    用毒品案件，先後經本院各判處有期徒刑六月確定，接續執
    行至93年6 月13日縮刑期滿執行完畢，有臺灣高等法院被告
    全國前案紀錄表在卷可稽，被告前受有期徒刑執行完畢，於
    五年以內故意再犯本件有期徒刑以上之二罪，均為累犯，應
    依刑法第47條第1 項規定，各加重其刑。再其所犯上開二罪
    間，犯意各別，行為互殊，所犯罪名不同，應予分論併罰。
    爰審酌被告之素行、再犯各罪施用毒品情節、所生危害及犯
    罪後之態度等一切情狀，各量處如主文所示之刑，並定其應
    執行之刑。扣案之上開殘渣袋2 只內之毒品海洛因殘渣（量
    微無法秤重），係查獲之毒品，依毒品危害防制條例第18條
    第1 項前段規定，不問屬於犯人與否，應予沒收銷燬；另扣
    案之盛裝上開毒品海洛因之殘渣袋2 只、注射針筒4 支、安
    非他命吸食器1 組等物，則係被告所有供施用毒品犯罪所用
    之物，業據被告供明在卷，惟非屬「專供施用毒品之器具」
    ，另依刑法第38條第1 項第2 款規定，按其所犯各罪，併予
    宣告沒收。
五、依刑事訴訟法第273 條之1 第1 項、299 條第1 項前段、第
    310 條之2 、第454 條，毒品危害防制條例第10條第1 項、
    第2 項、第18條第1 項前段、第23條第2 項，刑法第11條前
    段、第47條第1 項、第51條第5 款、第38條第1 項第2 款，
    判決如主文。
六、如不服本判決，得自收受送達之日起10日內向本院提出上訴
    狀（須附繕本）。
本案經檢察官靳開聖到庭執行職務
中    華    民    國    95    年    12    月    25    日
                      刑事第八庭  法  官  彭  全  曄
以上正本證明與原本無異。
                                  書記官  吳  詩  琳
中    華    民    國    95    年    12    月    25    日
附錄本案論罪科刑法條全文：
毒品危害防制條例第10條
施用第一級毒品者，處 6 月以上 5 年以下有期徒刑。
施用第二級毒品者，處 3 年以下有期徒刑。


司法院資訊處製作；財團法人民間司法改革基金會備份。
